臺灣彰化地方法院刑事判決　　　　 94年度易字第413號
公　訴　人　臺灣彰化地方法院檢察署檢察官
被　　　告　丁○○　男　37歲.
上列被告因竊盜案件，經檢察官提起公訴（94年度偵字第2251號
），本院合議庭裁定由受命法官獨任進行簡式審判程序判決如下
：
    主  文
丁○○連續踰越牆垣竊盜，累犯，處有期徒刑壹年。扣案之鑰匙
壹把沒收。
    事實及理由
一犯罪事實：
  (一)丁○○曾因竊盜案件，經本院以88年度易字第258號判決處
    有期徒刑4月確定，再因偽造文書案件，經本院以88年度易
    字第786號判決處有期徒刑4月確定，兩案由本院以89年度聲
    字第2158號裁定定應執行刑有期徒刑7月確定，復因違反毒
    品危害防制條例案件，經臺灣臺北地方法院以89年度訴字第
    1106號判決處有期徒刑8月確定，又因偽造文書案件，經該
    院以89年度易字第1151號判決處有期徒刑4月確定，兩案由
    該院以89年度聲字第1814號裁定定應執行刑有期徒刑10月確
    定（公訴意旨誤為「因違反麻醉藥品管理條例、偽造文書、
    竊盜及違反毒品危害防制條例案件，分別經法院判處有期徒
    刑4月、4月、4月及8月確定」），前開案件接續執行，於民
    國91年10月4日縮刑假釋期滿執行完畢，仍不知悔改。因其
    欠缺竊盜之交通工具，竟意圖為自己不法之所有，於94年3
    月14日晚上8時許，向其叔父丙○○之子賴永修詐稱丙○○
    同意出借車牌號碼PX-7426號自用小貨車云云，致賴永修因
    此詐術，陷於錯誤，將該車交付丁○○。丁○○詐得該車後
    ，即基於意圖為自己不法所有之概括犯意，於94年3月15日
    上午6時許，在彰化縣大村鄉加錫村旗田巷131弄95號乙○○
    經營之工廠旁，徒手竊取乙○○所有之鋁梯2支、A字梯、白
    鐵架各1支、角鐵10餘支〔約值新臺幣（下同）27,000元〕
    ，得手後以前揭小貨車載往彰化縣大村鄉○○村○○○路
    102巷15號，以2,000元代價賣予不知情之資源回收商賴長彬
    。復於94年3月16日上午7時許，駕駛前揭小貨車至乙○○經
    營之工廠旁，徒手竊取乙○○所有之窗型冷氣1臺（約值
    8,000 元），得手後以該車載往彰化縣員林鎮○○路807巷
    10號前陳錫憲經營之良杰回收場，以282元之代價變賣予不
    知情之陳錫憲。嗣因前揭小貨車故障，丁○○乃於94年3月
    16日上午，將之停放在彰化縣大村鄉南勢村南一橫巷2之1號
    賴朝楨經營之朝聖汽車修配廠前準備送修，旋為丙○○尋獲
    ，並由丙○○親自委託賴朝楨修復。該車雖已脫離丁○○之
    持有支配，丁○○竟又於94年3月16日晚上7時許，未經丙○○同意，持其所有之鑰匙1把，至朝聖汽車修配廠之停車場
    ，竊取該車得手。丁○○再於94年3月18日凌晨3時許，駕駛
    前揭小貨車，至彰化縣彰化市○○里○○路223之1號甲○○
    尚在營業中之工廠外，踰越牆垣入內（公訴意旨誤為徒手）
    ，在工廠空地竊取甲○○所有之T字型鐵製烤漆吊具42支（
    約值6,300元），並搬運至車上，準備載往變賣，旋於同日
    凌晨3時45分許甫得手之際，為警當場查獲，並扣得丁○○
    所有上述鑰匙1把。
  (二)案經丙○○、甲○○訴由彰化縣警察局彰化分局報告臺灣彰
    化地方法院檢察署檢察官偵查起訴。
二證據：
  (一)被告丁○○於本院坦承不諱之自白（本院卷第52頁）。
  (二)告訴人丙○○、甲○○與被害人乙○○於警詢中之指述（警
    卷第5至11頁）。
  (三)證人賴長彬、陳錫憲、賴朝楨於警詢中之證述（警卷第12至
    14、18至23頁）。
  (四)扣案之鑰匙1把（偵查卷第28頁）。
  (五)卷附之扣押筆錄、查獲照片、犯罪現場照片、贓物認領保管
    單、良杰回收場收據、車籍作業系統資料（警卷第23至45、
    47至49頁）。
三核被告所為，係犯1次刑法第339條第1項之詐欺取財罪（詐取
  告訴人丙○○之汽車部分）、3次刑法第320條第1項普通竊盜
  罪（竊取被害人乙○○之財物2次及竊取告訴人丙○○之汽車
  部分）、1次刑法第321條第1項第2款踰越牆垣竊盜罪（竊取告
  訴人甲○○之財物部分）。被告係踰越牆垣竊取告訴人甲○○
  之財物，此據被告供承在卷（本院卷第31頁正面），並有竊盜
  現場照片可憑（警卷第40至41頁），公訴意旨漏未斟酌此點，
  而認被告就此部分係犯刑法第320條第1項普通竊盜罪，尚有未
  洽，惟其基本事實同一，本院自應予以審理，並變更其起訴法
  條。被告先後3次普通竊盜及1次踰越牆垣竊盜犯行，時間緊接
  ，方法相同，觸犯基本構成要件相同之罪名，顯係基於概括犯
  意為之，應依刑法第56條連續犯規定論以一較重之刑法第321
  條第1項第2款踰越牆垣竊盜罪，並加重其刑。被告係以犯詐欺
  取財罪為方法，而達其犯踰越牆垣竊盜罪之目的，2罪間有方
  法與目的之牽連關係，為牽連犯，應依刑法第55條規定從一重
  之踰越牆垣竊盜罪論處。查被告曾因竊盜案件，經本院以88年
  度易字第258號判決處有期徒刑4月確定，再因偽造文書案件，
  經本院以88年度易字第786號判決處有期徒刑4月確定，兩案由
  本院以89年度聲字第2158號裁定定應執行刑有期徒刑7月確定
  ，復因違反毒品危害防制條例案件，經臺灣臺北地方法院以89
  年度訴字第1106號判決處有期徒刑8月確定，又因偽造文書案
  件，經該院以89年度易字第1151號判決處有期徒刑4月確定，
  兩案由該院以89年度聲字第1814號裁定定應執行刑有期徒刑10
  月確定，前開案件接續執行，於91年10月4日縮刑假釋期滿執
  行完畢（公訴意旨誤為「因違反麻醉藥品管理條例、偽造文書
  、竊盜及違反毒品危害防制條例案件，分別經法院判處有期徒
  刑4月、4月、4月及8月確定」），此有臺灣高等法院被告全國
  前案紀錄表可按（本院卷第6至10、12至13頁），其受有期徒
  刑之執行完畢，5年內再犯有期徒刑以上之罪，為累犯，應依
  刑法第47條規定遞加重其刑。爰審酌被告所犯已造成告訴人、
  被害人財產上之損失，且一犯再犯，惟到案後尚能坦承犯行，
  態度良好及其他一切情狀，量處如主文所示之刑，以資懲儆。
  扣案之鑰匙1把為被告所有，且為供竊取告訴人丙○○之汽車
  所用，業據其供承在卷（本院卷第52頁反面），應依刑法第38
  條第1項第2款沒收。
四如不服本判決，得於判決送達後10日內向本院提出上訴狀（應
  附繕本），上訴於臺灣高等法院臺中分院。告訴人或被害人對
  於判決如有不服具備理由請求檢察官上訴者，其上訴期間之計
  算係以檢察官收受判決正本之日為準。
據上論斷，應依刑事訴訟法第273條之1第1項、第299條第1項前
段、第300條，刑法第56條、第321條第1項第2款、第339條第1項
、第55條、第47條、第38條第1項第2款，罰金罰鍰提高標準條例
第1條前段，判決如主文。
本案經檢察官邱鼎文到庭執行職務。
中　　華　　民　　國　　94　　年　　5 　　月　　31　　日
                            刑事第2庭
                            法     官  廖 政 勝
上正本證明與原本無異。
告訴人或被害人對於判決如有不服具備理由請求檢察官上訴者，
其上訴期間之計算係以檢察官收受判決正本之日期為準。
                            書  記 官  呂 雅 惠
中　　華　　民　　國　　94　　年　　6　　月　　 1　 　日
附錄本案論罪科刑法條全文：
刑法第320條第1項
意圖為自己或第三人不法之所有，而竊取他人之動產者，為竊盜
罪，處五年以下有期徒刑、拘役或五百元以下罰金。
刑法第321條第1項
犯竊盜罪而有左列情形之一者，處六月以上、五年以下有期徒刑
：
一  於夜間侵入住宅或有人居住之建築物、船艦或隱匿其內而犯
    之者。
二  毀越門扇、牆垣或其他安全設備而犯之者。
三  攜帶兇器而犯之者。
四  結夥三人以上而犯之者。
五  乘火災、水災或其他災害之際而犯之者。
六  在車站或埠頭而犯之者。
刑法第339條第1項
意圖為自己或第三人不法之所有，以詐術使人將本人或第三人之
物交付者，處五年以下有期徒刑、拘役或科或併科一千元以下罰
金。
